# 股权投资+ 固定收益

提问人：jinapai 时间：2021-01-22 08:05:05
您好陈版，有个问题咨询下：A公司、B公司及C公司共同投资一家合伙企业，A公司持股29%，投资期 5 年，合伙协议内容大致是，A公司每年收取7.5%的固定收益，如果合伙企业经营税收超过 1 亿元，按照8%固定收益收取，合伙企业无足额资金的，由C公司兜底向A公司支付，那么A公司投资款列报“可供出售金融资产”是否恰当？每年收到固定收益款在“投资收益”科目核算是否可以？

回答人：chenyiwei
原准则下作为可供出售金融资产核算是可以接受的。
新准则下，由于投资回报取决于合伙企业的经营业绩，故不属于易谈与成本计量的金融资产，应作为以公允价值计量且其变动计入损益的金融资产。